【裁判字號】    99,聲再,264
【裁判日期】    990712
【裁判案由】    偽造有價證券
【裁判全文】
臺灣高等法院刑事裁定                 99年度聲再字第264號
再審聲請人
即受判決人  甲○○
上列受判決人因偽造有價證券案件，對於本院95年度上訴字第41
21號中華民國95年12月29日確定判決（最高法院98年度台上字第
3936號，臺灣臺北地方法院95年度訴字第1071號，起訴案號：臺
灣臺北地方法院檢察署95年度偵字第6284號），聲請再審，本院
裁定如下：
    主  文
再審之聲請駁回。
    理  由
一、聲請意旨略以：Ro-Same 公司從設立創辦，始自簽發之支票
    ，由於逕向這一家投保Jerneh保火險，25-05-03即2003年05
    月25日簽發給予公司，其支票由被告（上訴人）代為簽字蓋
    圖章均由上訴人即甲○○親手筆跡，書寫而簽發予公司，俟
    後其本人（萬籌永）代為簽發行，僅其本人名字由被上訴人
    作最後確認，上訴人分文均未取，其金錢支出均由上訴人代
    為處理。不服上訴之理由陳述如后：
  (一)上訴人並無偽造文書並且上訴人並無偽造文書，有偽造有價
    之事證。由此可以窺出，被上訴人誣指濫誣告。
  (二)被告發生事情時間表：
    1.91年01月16日到吉隆坡（K.L.）與二戶會合。
    2.91年02月24日返回K.L.（病倒）。
    3.91年04月12日萬國峰由台北轉機回香港→大陸。
    4.91年04月24日回K.L.。
    5.91年04月27日一早打醒聲請人→受驚、心臟病發。
    6.91年06月26日萬國斌到香港→回大陸。
    7.91年08月26日回K.L.告知原告，萬國斌回大陸→打碎觀音
      。
    8.91年10月21日突然要求被告無條件將Ro-Same 的股權轉移
      並退出董事。
    9.91年12月02日傳真：要我保重。
  (三)縱上所陳，被告必應就其事實負舉證之責任證明被告因無犯
    行。冀望庭上應准予受害人聲請求給予無罪、免訴判決，或
    諭知緩刑，詳為審酌，為維護被告之權益，懇請庭上法官判
    斷，須合乎遵循法律公正、公平之判決，則不勝感激之至，
    是所至盼，至感德便。特為此爰具狀，提起聲請非常上訴，
    為適法公平合理之判決。鈞署鑒核，提出非常上訴，因為被
    告人確係冤枉，賜予撤銷原判決另為諭知緩刑，庶免冤抑！
    合於中華民國九十六年罪犯減刑條例第2 條1 項3 款。冀望
    最高檢察署提出非常上訴，准許再審。
二、自本件聲請狀內容觀之，雖載明「……冀望最高檢察署提出
    非常上訴……」等語，惟該狀已定名為「刑事聲請再審狀」
    ，且自內容觀之亦載明「……准許再審」，故應認本件聲請
    係再審之聲請。而本件聲請人甲○○所提本件再審之聲請，
    未具體指明究係依刑事訴訟法第420 條或第421 條規定提起
    之，故本院應逐一加以審酌，合先敘明。
三、惟查：
  (一)按有罪之判決確定後，有左列情形之一者，為受判決人之利
    益，得聲請再審︰一、原判決所憑之證物已證明其為偽造或
    變造者。二、原判決所憑之證言、鑑定或通譯已證明其為虛
    偽者。三、受有罪判決之人，已證明其係被誣告者。四、原
    判決所憑之通常法院或特別法院之裁判已經確定裁判變更者
    。五、參與原判決或前審判決或判決前所行調查之法官，或
    參與偵查或起訴之檢察官，因該案件犯職務上之罪已經證明
    者，或因該案件違法失職已受懲戒處分，足以影響原判決者
    。六、因發現確實之新證據，足認受有罪判決之人應受無罪
    、免訴、免刑或輕於原判決所認罪名之判決者。前項第一款
    至第三款及第五款情形之證明，以經判決確定，或其刑事訴
    訟不能開始或續行非因證據不足者為限，得聲請再審，刑事
    訴訟法第420 條定有明文。法院認為再審無理由者，應以裁
    定駁回，刑事訴訟法第434 條第1 項亦定有明文。而刑事訴
    訟法第420 條第1 項第6 款所謂「發現確實之新證據」，係
    指該證據於事實審法院判決前業已存在，為法院、當事人所
    不知，不及調查斟酌，至其後始行發現，且就證據本身形式
    觀察，固不以絕對不須經過調查程序為條件，但必須顯然可
    認為足以動搖原有罪確定判決，而為受判決人無罪、免訴、
    免刑或輕於原判決所認罪名之判決者為限（最高法院33年度
    抗字第70號、40年度台抗字第2號、41年度台抗字第1號判例
    參照）。次按不得上訴於第三審法院之案件，除刑事訴訟法
    第420 條之規定外，其經第二審確定之有罪判決，如就足生
    於影響判決之重要證據漏未審酌者，亦得為受判決人之利益
    ，聲請再審，刑事訴訟法第421 條定有明文。又依第421 條
    規定，因重要證據漏未審酌而聲請再審者，應於送達判決後
    20日內為之；法院認為聲請再審之程序違背規定者，應以裁
    定駁回之，刑事訴訟法第421 條、第433 條亦分別定有明文
    。
  (二)本件聲請人甲○○所犯偽造有價證券等案件，係經本院以95
    年度上訴字第4121號判決有罪後，聲請人不服而提起上訴，
    嗣經最高法院於98年7 月9 日以98年度台上字第3936號判決
    駁回上訴確定在案，有上開判決書影本在卷可稽，故聲請人
    如欲依刑事訴訟法第421 條之規定聲請再審，自應於最高法
    院98年度台上字第3936號判決送達後20日內為之，惟聲請人
    竟遲至99年7 月2 日始提起本件再審之聲請，有聲請狀上本
    院收文戳章為憑，顯與刑事訴訟法第421 條規定不符，即與
    法定程式未合，自應予以駁回。
  (三)再依聲請意旨觀之，聲請人雖已就本件案發經過加以敘述，
    惟此部分僅係就原確定判決所涉事實予以闡述，並未具體指
    明有何證據，且該證據於本院判決前業已存在，而為法院、
    當事人所不知，不及調查斟酌，至其後始行發現；況就聲請
    意旨所述內容之形式上加以觀察，尚非顯然可認為足以動搖
    原有罪確定判決，而為受判決人無罪、免訴、免刑或輕於原
    判決所認罪名之判決者，故聲請意旨所指，核與刑事訴訟法
    第420 條第1 項第6 款規定之情形不相符合。
  (四)又聲請意旨所指，並未具體舉證證明原判決所憑之證物已證
    明其為偽造或變造；原判決所憑之證言、鑑定或通譯已證明
    其為虛偽者；聲請人已證明其係被誣告；原判決所憑之法院
    裁判已經確定裁判變更；參與原判決或前審判決或判決前所
    行調查之法官，或參與偵查或起訴之檢察官，因該案件犯職
    務上之罪已經證明者，或因該案件違法失職已受懲戒處分，
    足以影響原判決等情，則聲請意旨所指，顯與刑事訴訟法第
    420 條第1 項第1 款至第5 款規定無一相符。
  (五)縱上所述，本件再審之聲請顯與刑事訴訟法第420 條、第42
    1 條所規定之再審要件無一相符，或與法定程式不合，或為
    無理由，是本件再審之聲請應予駁回。
據上論斷，應依刑事訴訟法第433 條、第434 條第1 項，裁定如
主文。
中    華    民    國    99    年    7     月    12    日
                  刑事第四庭  審判長法  官  陳筱珮
                                    法  官  陳玉雲
                                    法  官  邱滋杉
以上正本證明與原本無異。
如不服本裁定，應於收受送達後五日內向本院提出抗告狀。
                                    書記官  劉貞達
中    華    民    國    99    年    7     月    12    日

司法院資訊處製作；財團法人民間司法改革基金會備份。
